臺灣士林地方法院民事判決
111年度簡上字第245號
上  訴  人  徐品瑜  
訴訟代理人  黃淑碧  
            徐志華  
被上訴人    川普G3棧社區管理委員會0000000000000000000000
法定代理人  張簡鼎晉
訴訟代理人  翁瑜婷  
上列當事人間請求回復原狀事件，上訴人對於民國111年4月15日
本院士林簡易庭111年度士簡字第331號判決提起上訴，聲請就假
執行部分先為辯論及裁判，本院於民國111年8月18日言詞辯論終
結，判決如下：
    主      文
原判決主文第一項所命給付，准上訴人以新臺幣捌仟玖佰貳拾伍
元為被上訴人供擔保後，免為假執行。
    事實及理由
壹、程序方面：
　　按當事人喪失訴訟能力或法定代理人死亡或其代理權消滅者
    ，訴訟程序在有法定代理人或取得訴訟能力之本人承受其訴
    訟以前當然停止；上開法條所定之承受訴訟人，於得為承受
    時，應即為承受之聲明，民事訴訟法第170條、第175條第1
    項分別定有明文。本件被上訴人之法定代理人原為林怡岑，
    嗣於訴訟進行中變更為張簡鼎晉，並經張簡鼎晉具狀聲明承
    受訴訟（本院卷第102頁），於法並無不合，應予准許。
貳、實體方面：
一、上訴人主張：本件原審判決上訴人應將其所有門牌號碼新北
    市○○區○○路○段000號3樓房屋外牆之冷氣冷媒管如原判決附
    圖A點至B點及B點至C點（下合稱系爭冷媒管）拆除，並回復
    原狀。上訴人於原審審理時漏未聲請願供擔保免為假執行，
    致原審法院裁判時未併予宣告，茲因被上訴人在原審判決後
    ，即向本院民事執行處聲請假執行，而上訴人既於法定期間
    合法提起上訴，本件尚未確定，為避免系爭冷媒管遭假執行
    拆除，爰依民事訴訟法第455條規定，聲請就關於假執行之
    上訴部分先為辯論，並依同法第392條請求准予就原判決所
    命之拆除回復原狀部分供擔保後免為假執行等語。
二、被上訴人則以：伊係本於原審勝訴判決為假執行，希望能迅
    速恢復社區原狀，上訴人聲請應予駁回等語置辯。
三、按法院得依聲請或依職權，宣告被告預供擔保，或將請求標
    的物提存而免為假執行；第二審法院應依聲請，就關於假執
    行之上訴，先為辯論及裁判，民事訴訟法第392條第2項、第
    455條分別定有明文。又前開規定於簡易程序之上訴程序準
    用之，亦為同法第436條之1第3項、第463條所明定。
四、經查，原判決命上訴人應將系爭冷媒管拆除並回復原狀，暨
    依職權宣告假執行，有該判決書在卷可稽。上訴人雖未於原
    審陳明願供擔保請准免為假執行，仍得在提起上訴時，聲請
    第二審法院為此宣告，並得聲請第二審法院就此先為辯論及
    裁判。又法院依民事訴訟法第392條第2項規定，依聲請宣告
    預供擔保而免為假執行者，尚非如同法第391條規定，以釋
    明「因假執行恐受不能回復之損害者」為必要，且假執行或
    免為假執行而提供之擔保，係備供賠償受擔保利益人所受之
    損害，是以審酌上訴人陳稱因管線螺絲是鎖在磁磚間縫隙，
    未損壞磁磚，所提估價單只有拆除費用，不包含外牆回復原
    狀等語，而被上訴人所提則包含拆除系爭冷媒管及將房屋外
    牆回復原狀所需費用新臺幣（下同）8,925元（含稅），因
    此，爰依上開規定，酌定上訴人提供8,925元之擔保金後，
    准免為假執行。
五、據上論結，本件上訴人就免為假執行之上訴，為有理由，爰
    判決如主文。
中　　華　　民　　國　　111 　年　　8 　　月　　26　　日
                  民事第四庭審判長法  官  黃欣怡
                                  法  官  林大為
                                  法  官  絲鈺雲
以上正本係照原本作成。
本件判決不得上訴。
中　　華　　民　　國　　111 　年　　8 　　月　　30　　日
                                  書記官  楊家玲